臺灣桃園地方法院民事判決
111年度訴字第56號
原      告  黃火土  

被      告  張佑謙    住新竹縣○○鄉○○村○○○街00                             號、00號

上列當事人間請求損害賠償事件，原告提起刑事附帶民事訴訟，
經本院刑事庭裁定移送前來，本院於民國111年6月28日言詞辯論
終結，判決如下：
    主  文
一、被告應給付原告新臺幣貳萬伍仟元，及自民國一百一十年九
    月十八日起至清償日止按週年利率百分之五計算之利息。
二、原告其餘之訴駁回。
三、本判決第一項得假執行。但被告如以新臺幣貳萬伍仟元為原
    告預供擔保後，得免為假執行。
四、原告其餘假執行之聲請駁回。
    事實及理由
一、原告主張：
　㈠被告於民國109年10月6日凌晨2時許，駕駛其所有、牌照號碼
    為AYD-6202號自用小客車，至原告位在桃園市○○區○○路0000
    號之無人居住老家（下稱系爭房屋），先以老虎鉗破壞窗戶
    鐵條後，爬窗進入上開建物，竊取原告友人即訴外人羅濟廷
    寄放在屋內之紅色櫸木椅2張、玻璃裝飾品1個，隨即攜之駕
    車離去。嗣原告於109年10月8日中午12時許，返回上址察覺
    遭竊，且即報警處理。
　㈡被告於109年10月15日凌晨1時許，再駕駛上開車輛至上址，
    以路旁石頭擊破窗戶玻璃，爬窗進入上開建物，徒手竊取訴
    外人羅濟廷寄放在屋內之單人古董椅2張、雙人古董椅1張得
    逞，隨即攜之駕車離去。嗣原告於同日上午8時許，返回上
    址察覺遭竊即報警處理。
　㈢被告於109年10月22日凌晨0時許，駕駛上開車輛至至上址，
    爬窗進入上開建物，徒手竊取訴外人羅濟廷寄放在屋內之單
    人座椅3張、雙人座椅1張得逞，隨即攜之駕車離去。嗣黃火
    土於同日上午9時15分許，返回上址察覺遭竊即報警處理。
　㈣被告上開竊盜行為，造成系爭房屋內訴外人羅濟廷所有之紅
    色櫸木椅2張、玻璃裝飾品1個、單人古董椅2張、雙人古董
    椅1張、單人座椅3張、雙人座椅1張等物，均失竊且不知去
    向。又被告為闖入系爭房屋行竊，將系爭房屋之門窗、鐵絲
    網、鐵條及玻璃等物均破壞，原告因而受有上開財物及房屋
    修繕費用總計新臺幣（下同）195萬8,500元之損害，爰依侵
    權行為法律關係，請求被告如數賠償等語。
　㈤並聲明：⒈被告應給付原告195萬8,500元，及自附帶民事起訴
    狀繕本送達翌日起至清償日止，按週年利率5％計算之利息。
    ⒉願供擔保，請准宣告假執行。
二、被告部分：
　　其確有於原告上開主張時地前往系爭房屋竊取上開財物，但
    其未曾於109年10月6日凌晨2時許攜帶老虎鉗前往行竊，該
    老虎鉗在其前往時，即已置放在房屋窗台上，並非其所有之
    物品，當日其係以手拉開窗戶鐵條，並非使用老虎加以破壞
    ；另除如後述系爭刑事判決所認定其行竊之財物外，其餘原
    告所主張亦同遭竊取之木雕、洋酒等物，其並無竊取等，其
    亦未夥同共犯或經人指使始前往行竊，實因被告罹患糖尿病
    ，為籌措開刀費，始犯下本件竊盜案。所竊得之財產亦未經
    變賣、售出。待刑執行完畢出監後，其願意工作攤還原告。
    並聲明：原告之訴及假執行之聲請均駁回。如受不利之判決
    ，願供擔保，請宣准許執行。
三、被告所為前揭竊盜犯罪事實，業經本院刑事庭以110年度審
    易字第701號刑事判決判處有期徒刑1年2月在案（見刑事卷
    第21頁），復經本院依職權調閱上開刑案中偵卷核閱無訛。
    被告對此判決認之事實、調查之證據部分，除有無攜帶老虎
    鉗部分以外，亦已到庭確認並無意見，堪信原告之主張應為
    真正。至被告雖辯稱其未曾攜帶老虎鉗前往行竊，但參以被
    告行竊後由承辦警員在現場所拍攝之照片，可見系爭房屋外
    側窗台上確有遺留一只老虎鉗(參110年度偵字第5676號案卷
    第29頁），原告已否認為其所有，且該窗戶之鐵條遭破壞處
    係呈現平整的缺口，應係使用工具所為，與被告所述係以手
    拉開一情顯不相同，故被告該部分所辯，不足採信。
四、按因故意或過失，不法侵害他人之權利者，負損害賠償責任
    ；負損害賠償責任者，除法律另有規定或契約另有訂定外，
    應回復他方損害發生前之原狀，民法第184條第1項前段、第
    213條第1項定有明文。次按當事人已證明受有損害而不能證
    明其數額或證明顯有重大困難者，法院應審酌一切情況，依
    所得心證定其數額，民事訴訟法第222條第2項亦有明文。經
    查，原告自承遭被告所竊取之財物，均為訴外人羅濟廷寄放
    於原告家中之物品，並非其本人所有。且原告並未向訴外人
    羅濟廷賠償上開損失，而未受讓任何債權，故足認原告就此
    部分並未受有損害，是原告就此部分請求賠償，實屬無據。
    而除上開部分外，原告復主張被告為行竊破壞系爭房屋之門
    窗、鐵絲網及玻璃，造成原告受有損害，然原告無法明確核
    算受損金額。惟查，原告就此部分所受之損害，衡情係屬社
    會生活中房屋通常有之設計，且一般人不會特意保留原始門
    窗、鐵絲網及玻璃之施工、設置費用單據或取得該等財物價
    格之證明，故本件如強令原告必須逐項舉證其原始取得財物
    之價值證明，顯有困難；況原告所有之門窗、鐵絲網及玻璃
    確遭被告所毀損，亦確實受有損害，則本院自應依前揭規定
    ，斟酌本件一切情狀，就原告所受之損害為何而為認定。是
    本院審酌原告於發現遭竊盜後旋即報警處理，表明系爭房屋
    之門窗、鐵絲網及玻璃遭破壞並遭竊盜，再斟酌上開門窗、
    鐵絲網及玻璃之建造成本及其本身通常之市場價值、經使用
    之可能折舊與毀損程度（原告表示系爭房屋已有百年歷史，
    惟何時加裝門窗、鐵絲網及玻璃已不復記憶），並參考原告
    於109年9月24、同年10月8日重新裝設窗戶、鐵絲網及玻璃
    所支出之花費共計3萬3,000元，認原告主張系爭房屋門窗、
    鐵絲網及玻璃遭毀損之重建費用扣除折舊後應以2萬5,000元
    計算為適當。逾此部分之請求，則屬無據，不應准許。至原
    告雖曾於本院審理中具狀表明遭被告竊取之財物明細（參本
    院卷第39頁至第43頁），其上除載明系爭刑案判決認定經被
    告行竊之財物外，另有包括如木雕、瓷花瓶、洋酒、茶几等
    其他財物，但此部分經本院闡明如欲請求須另行繳納裁判費
    後，原告表示只有洋酒部分為其所有，並已表示不再請求(
    參本院卷第37頁、第54頁)，附此敘明。　　　　　 
六、綜上所述，原告依侵權行為之法律關係，請求被告給付2萬5
    ,000元，及自附帶民事起訴狀繕本送達翌日起（即110年9月
    18日，該繕本係於110年9月7日寄存送達被告戶藉址，於110
    年9月17日生送達之效力）起至清償日止按週年利率5％計算
    之利息，為有理由，應予准許。逾此範圍之請求，為無理由
    ，應予駁回。再本判決所命被告給付原告之金額未逾50萬元
    ，依民事訴訟法第389 條第1 項第5 款規定，應依職權宣告
    假執行。此部分原告雖陳明願供擔保請求宣告假執行，惟僅
    係促請本院為上開宣告假執行職權之發動，毋庸另為准駁之
    諭知。又本院併依民事訴訟法第392 條第2 項規定，依職權
    宣告被告預供擔保得免為假執行。另原告其餘之訴經駁回之
    部分，其假執行之聲請均已失所附麗，應併駁回之
七、本件請求損害賠償事件乃屬刑事附帶民事訴訟，由刑事庭移
    送前來，迄本院言詞辯論終結為止，當事人並無任何裁判費
    或其他訴訟費用之支出，自無諭知訴訟費用負擔之必要，附
    此敘明。
中　　華　　民　　國　　111 　年　　6 　　月　　30　　日

　　　　　　　　　民事第三庭　法　官

以上正本係照原本作成。
如對本判決上訴，須於判決送達後20日內向本院提出上訴狀。
如委任律師提起上訴者，應一併繳納上訴審裁判費。

中　　華　　民　　國　　111 　年　　6 　　月　　30　　日

　                            書記官　劉寶霞